臺灣桃園地方法院刑事判決　　　　　　　 94年度訴字第610號
公　訴　人　臺灣桃園地方法院檢察署檢察官
被　　　告　甲○○　男　23歲.
　　　　　　　　　　　號
上列被告因妨害自由案件，經檢察官提起公訴（94年度偵字第
741 號），本院改依簡式審判程序審理，爰判決如下：
    主  文
甲○○以非法方法剝奪人之行動自由，處有期徒刑伍月，如易科
罰金，以參佰元（即新臺幣玖佰元）折算壹日。
    事  實
一、甲○○於民國九十三年十二月九日夜間，駕駛車牌二九○○
    ─ＦＬ號自用小客車，沿桃園縣八德市○○路○段往大溪方
    向行駛，於同日夜間十時許，行經八德市○○路○段六四五
    巷口，見素不相識之Ａ女（代號：00000000號，年
    甲○○將車停在六四五巷八號前並即下車，自後方拍Ａ女肩
    膀，Ａ女停下腳步轉頭查看之際，甲○○竟基於妨害自由之
    犯意，強拉Ａ女之右手臂往其自小客車方向移動，以此強暴
    之手段非法剝奪Ａ女之行動自由，Ａ女見狀後立即高聲呼救
    並掙扎跪坐在地，右膝因此挫傷瘀青。適有周圍住戶乙○○
    等人聽見Ａ女呼救聲而外出查看，甲○○擔心犯行曝光，始
    放開Ａ女，並駕車逃離現場，嗣經警依車牌號碼循線查獲，
    始悉上情。
二、案經Ａ女訴由桃園縣政府警察局八德分局報請臺灣桃園地方
    法院檢察署檢察官偵查起訴。
　　理  由
一、本件被告甲○○所犯並非死刑、無期徒刑、最輕本刑為三年
    以上有期徒刑之罪或高等法院管轄第一審案件，而於準備程
    序進行中，被告先就被訴事實為有罪之陳述，經告知簡式審
    判程序之旨，並聽取公訴人、被告之意見後，由本院合議庭
    裁定由受命法官獨任進行簡式審判程序，核先敘明。
二、訊據被告甲○○在本院審理中，對於以強拉被害人Ａ女手部
    之方式妨害Ａ女行動自由等情均坦承不諱，惟就強拉被害人
    Ａ女往其自小客車方向移動之部分則矢口否認，並辯稱：當
    時只是在路邊拉被害人Ａ女而已云云。經查，被告於上開時
    、地強拉被害人Ａ女往被告自小客車方向移動而不讓其離去
    等事實，業據被告於警詢中坦承不諱，核與告訴人Ａ女於警
    詢、偵查中指訴之情節相符，並經目擊證人乙○○於警詢中
    證述明確，被告上開所辯洵不足採，此外並有被害人Ａ女右
    膝傷勢照片二張附卷足憑，綜上，被告犯行洵堪認定，應依
    法論科。
三、核被告甲○○所為，係犯刑法第三百零二條第一項剝奪他人
    行動自由罪。被告於施強暴行為時，被害人Ａ女人雖因此右
    膝挫傷，惟被告並無傷害被害人Ａ女之故意，此乃被告施以
    強暴手段所生之當然結果，應不另論以刑法第二百七十七條
    第一項之傷害罪。爰審酌被告平日素行及智識程度良好，僅
    因一時失慮違犯本件罪行，犯罪手段及對被害人造成之身心
    傷害雖非輕，惟已坦承大部分犯行等一切情狀，認公訴人求
    處有期徒刑六月稍重，而量處如主文所示之刑，並定易科罰
    金之折算標準示懲。
據上論斷，應依刑事訴訟法第二百九十九條第一項前段、第二百
七十三條之一，刑法第三百零二條第一項、第四十一條第一項前
段，罰金罰鍰提高標準條例第一條前段、第二項，判決如主文。
本案經檢察官洪景明到庭執行職務。
中　　華　　民　　國　　94　　年　　4 　　月　　27　　日
                  臺灣桃園地方法院刑事第四庭
                            法　官　  蘇昭蓉
以上正本證明與原本無異。
如不服本判決，應於送達後10日內，向本院提出上訴狀。
                            書記官　  韓若玉
中　　華　　民　　國　　94　　年　　4 　　月　　27　　日
附錄法條：
中華民國刑法第302條第1項
(剝奪他人行動自由罪)
私行拘禁或以其他非法方法，剝奪人之行動自由者，處五年以下
有期徒刑、拘役或三百元以下罰金。
